# 请教陈版主：购买少数股东股权的处理

提问人：凌晨四点半。 时间：2019-03-12 10:40:27
请教陈版主: 母公司 A 和自然人 B 持有子公司 C 的 90% 和 10% 股权，在 2018-6-30，A收购自然人 B持有C 的 10%的股权，用银行存款支付10 万元，在此时 C公司净资产为负数，母公司 A 单体会计分录应该是怎样呢？合并报表的会计应该是怎样呢？

回答人：chenyiwei
1 、个别报表层面：按照《企业会计准则第 2 号——长期股权投资（ 2014 年修订）》第六条规定，以本次收购交易价款作为增加对 C 公司投资的长期股权投资初始成本。
2 、合并报表层面，根据《企业会计准则第 33 号——合并财务报表（ 2014 年修订）》第四十七条规定，所支付的价款 10 万元与交易日少数股权账面价值（负数）之间的差额调整（冲减）资本公积。